臺灣臺北地方法院刑事判決　　　　　　　 94年度訴字第266號
公　訴　人　臺灣臺北地方法院檢察署檢察官
被　　　告　甲○○
上列被告因違反毒品危害防制條例案件，經檢察官提起公訴（臺
灣臺北地方法院檢察署94年度毒偵字第123 號）及移送併案審理
（臺灣臺北地方法院檢察署94年度偵字第2790號、臺灣桃園地方
法院檢察署94年度毒偵字第1756號），被告於本院準備程序中，
先就被訴事實為有罪之陳述，經本院合議庭裁定由受命法官獨任
進行簡式審判程序，茲判決如下：
    主  文
甲○○施用第一級毒品，累犯，處有期徒刑柒月。又連續施用第
二級毒品，累犯，處有期徒刑捌月；扣案之第二級毒品甲基安非
他命貳包（毛重貳點柒壹玖公克），安非他命壹包（淨重零點
公克）均沒收銷燬之；玻璃球貳個、塑膠吸管壹支及包裝袋肆個
均沒收之。應執行有期徒刑壹年；扣案甲基安非他命貳包（毛重
貳點柒壹玖公克）、安非他命壹包（淨重零點公克）均沒收銷
燬之；玻璃球貳個、塑膠吸管壹支及包裝袋肆個均沒收之。
    事  實
一、甲○○前於民國88年間，因施用毒品案件，經依本院88年度
    毒聲字第1117號裁定送勒戒處所執行觀察、勒戒後，認無繼
    續施用毒品之傾向，由臺灣臺北地方法院檢察署於88年 6月
    11 日以88年度偵字第 9610號不起訴處分確定後，復因施用
    毒品案件，經依本院89年度毒聲字第99號裁定送觀察、勒戒
    後，認有繼續施用毒品之傾向，依本院89年度毒聲字第1081
    號裁定施以強制戒治，並由臺灣臺北地方法院檢察署檢察官
    以89 年度毒偵緝字第122、123、124、125、126號聲請簡易
    判決處刑，經本院於89年8月9日以89年度簡上字第 130號判
    處有期徒刑5月，如易科罰金以銀元300元折算 1日確定在案
    ，於89年8月9日易科罰金執行完畢（構成累犯），並於89年
    11月30日停止強制戒治，於90年4月25日強制戒治期滿。詎
    其仍未戒除施用毒品習性，復於前述強制戒治執行完畢後 5
    年內，明知海洛因、安非他命及甲基安非他命分別為毒品危
    害防制條例第2條第2項第1款、第2款所明定之第一級毒品、
    第二級毒品，不得持有及施用，仍基於施用第一級毒品之犯
    意，於93年11月27日凌晨1時許為警採尿時往前回溯 26小時
    內之某日時，在不詳處所，以將第一級毒品海洛因摻入香煙
    內點燃後吸食之方式，施用第一級毒品海洛因 1次，復基於
    施用第二級毒品之概括犯意，自93年5月間某日起至94年2月
    4日凌晨2時許（應扣除93年11月26日、93年12月28日被警查
    獲時經留置至釋放時之時間），在臺北市○○區○○路 2段
    103 號 4樓住處及不詳處所等地，以燒烤玻璃球吸食器吸食
    煙霧之方式，連續施用第二級毒品安非他命、甲基安非他命
    多次，並先後於93年11月26日晚間11時許、同年12月28日上
    午 9時許、94年2月4日上午10時許，在台北市○○區○○路
    27號 1樓、桃園縣中正國際機場第二航廈出境安全檢查線上
    、臺北市○○區○○路4段 105巷18號4樓，為警查獲，並扣
    得其所有甲基安非他命 2包（毛重2.719公克）、安非他命1
    包（淨重0.3公克）、玻璃球 2個、塑膠吸管1支及上開毒品
    包裝袋4個等物。
二、案經臺北市政府警察局文山第二分局報請臺灣臺北地方法院
    檢察署檢察官偵查起訴，及臺北市政府警察局文山第一分局
    、內政部警政署航空警察局分別報請臺灣臺北地方法院檢察
    署、臺灣桃園地方法院檢察署移送併辦。
    理  由
一、本件被告甲○○所犯施用第一級毒品罪及施用第二級毒品罪
    ，均非死刑、無期徒刑、最輕本刑為3 年以上有期徒刑之罪
    ，亦非高等法院管轄第一審案件，於準備程序進行中，被告
    先就被訴事實為有罪之陳述，經告知被告簡式審判程序之旨
    ，並聽取檢察官、被告之意見後，本院合議庭裁定由受命法
    官進行簡式審判程序，是本件之證據調查，依刑事訴訟法第
    273 條之2 規定，不受同法第159 條第1 項、第161 條之 2
    、第161 條之3 、第163 條之1 及第164 條至第170 條規定
    之限制，合先敘明。
二、上揭事實，業據被告於本院審理時坦承不諱；其於93年11月
    27日凌晨1 時許在警局所採集之尿液，經送請台灣尖端先進
    生技醫藥股份有限公司檢驗後，確呈鴉片類嗎啡陽性反應及
    安非他命類陽性反應，且其於同年12月28日上午11時40分許
    、94年2 月4 日在警局所採集之尿液，經分別送請昭信科技
    顧問股份有限公司、台灣尖端先進生技醫藥股份有限公司檢
    驗後，亦確均呈安非他命類藥物陽性反應，有上開公司分別
    出具之濫用藥物檢驗報告、濫用藥物陽性檢體檢驗報告各 1
    份附卷可稽（見臺北市政府警察局文山第二分局刑案偵查卷
    宗第9 頁、臺灣桃園地方法院檢察署94年度毒偵字第1756號
    偵查卷第12頁、臺灣臺北地方法院檢察署94年度偵字第2790
    號偵查卷第48頁），另93年12月28日所查扣之甲基安非他命
    2 包（毛重2.719 公克）、94年2 月4 日所查扣之安非他命
    1 包（毛重0.4公克、淨重0.3公克）經警察局初步鑑驗，或
    經送請行政院衛生署管制藥品管理局鑑定後，確含安非他命
    、甲基安非他命成分，此有毒品初步鑑驗報告單1 份（見臺
    灣臺北地方法院檢察署94年度偵字第2790號偵查卷第18頁）
    、檢驗成績書（臺灣桃園地方法院94年度偵字第1756號偵查
    卷第100頁）在卷可參，此外並有前開毒品、玻璃球2個、塑
    膠吸管1 支及上開毒品包裝袋4 個（93年12月28日查扣3 個
    、94年2 月4 日查扣1 個）等物扣案可資參佐。綜上而論，
    足見被告之自白核與事實相符，應可採為論罪科刑之依據。
    次查被告前於88年間，因施用毒品案件，經送觀察、勒戒後
    ，認無繼續施用毒品之傾向，由臺灣臺北地方法院檢察署於
    88 年6月11日以88年度偵字第9610號不起訴處分確定後，復
    因施用毒品案件，經依本院89年度毒聲字第99號裁定送觀察
    、勒戒後，認有繼續施用毒品之傾向，經依本院89年度毒聲
    字第1081號裁定施以強制戒治，並由臺灣臺北地方法院檢察
    署檢察官以89年度毒偵緝字第122 、123 、124 、125 、12
    6 號聲請簡易判決處刑，經本院於89年8月9日以89年度簡上
    字第130號判處有期徒刑5月，如易科罰金以銀元300元折算1
    日確定在案，於89年8月9日易科罰金執行完畢，並依本院89
    年度毒聲字第1081號裁定施以強制戒治，於89年11月30日停
    止強制戒治，於90年 4月25日強制戒治期滿，此有臺灣臺北
    地方法院檢察署89年度毒偵緝字第122、123、124、125、12
    6號聲請簡易判決處刑書、本院89年度簡上字第130號判決及
    臺灣高等法院被告前案紀錄表各1 份在卷可稽，其於前開強
    制戒治執行完畢後，5 年內再犯本案犯行，事證明確，應依
    法予以論罪科刑。
三、按海洛因、安非他命分別為毒品危害防制條例第2 條第2 項
    第1 款、第2 款明定之第一級毒品、第二級毒品，不得持有
    及施用。核被告所為，係犯毒品危害防制條例第10條第1 項
    之施用第一級毒品罪及同條第2 項之施用第二級毒品罪。被
    告持有第一、二級毒品後，進而施用，其持有之低度行為應
    被其施用之高度行為所吸收，均不另論罪。被告先後多次施
    用第二級毒品犯行，時間緊接，方法亦屬相同，觸犯構成要
    件相同之罪，顯係基於概括犯意反覆為之，為連續犯，依刑
    法第56條之規定，論以一罪，並加重其刑。被告所犯施用第
    一、二級毒品二罪間，犯意各別，罪名互殊，應予分論併罰
    。本件起訴書雖僅敘及被告於93年11月27日凌晨1 時許採尿
    時往前回溯96小時之某日時施用第二級毒品一次之行為，惟
    其餘部分及檢察官移送併辦部分與起訴部分有裁判上一罪之
    關係，為起訴效力所及，應併予審理。又被告前有如事實欄
    所載之犯罪科刑及執行情形，有臺灣高等法院被告前案紀錄
    表1件在卷足稽，其於有期徒刑執行完畢後，於5年以內再犯
    本件最重本刑為有期徒刑以上之罪，為累犯，各應依刑法第
    47條之規定，加重其刑。被告所犯連續施用第二級毒品罪，
    有二種以上刑之加重事由，依刑法第70條之規定，遞加之。
    爰審酌被告曾因施用毒品而觸法，經觀察勒戒及強制戒治，
    仍不知悔悟甚至於經起訴審理中，仍再連續施用，而分別為
    警查獲多次，足見其不知悔改，及施用毒品非但戕害身心，
    亦可能因此危害社會秩序，以及被告犯後坦承犯行，庭訊時
    態度良好等一切情狀，分別量處如主文所示之刑，並定其應
    執行之刑。
四、末查93年12月28日所查扣之甲基安非他命2 包（毛重2.719
    公克）、94年2 月4 日所查扣之安非他命1 包（毛重0.4 公
    克、淨重0.3 公克）等物，確含毒品危害防制條例第2 條第
    2 項第2 款所定第二級毒品成分，已如前述，爰依毒品危害
    防制條例第18條第1 項前段之規定予以沒收銷燬；至前開毒
    品之包裝袋4 個、玻璃球2 個及塑膠吸管1 條，均為被告所
    有供施用毒品犯罪所用之物，應依刑法第38條第1 項第2 款
    沒收之。
據上論斷，應依刑事訴訟法第273條之1第1項、第299條第1項前
段、毒品危害防制條例第10條第1項、第10條第2項、第18條第1
項前段、刑法第11條前段、第56條、第47條、第51條第5款、第
38條第1項第2款，判決如主文。
本案經檢察官彭慶文到庭執行職務。
中　　華　　民　　國　　94　　年　　6 　　月　　30　　日
　　　　　　　　　刑事第十三庭  法　官　陳慧萍
以上正本證明與原本無異。
如不服本判決，應於判決送達後10日內，向本院提出上訴狀。
　　　　　　　　　　　　　　　　書記官　何適熹
中　　華　　民　　國　　94　　年　　6　　 月　　30　　日
附錄本案論罪科刑法條：
毒品危害防制條例第10條：
施用第一級毒品者，處 6 月以上 5 年以下有期徒刑。
施用第二級毒品者，處 3 年以下有期徒刑。
